臺灣臺中地方法院民事判決  
                                    110年度重訴字第410號
原      告  台中商業銀行股份有限公司

法定代理人  王貴鋒
訴訟代理人  劉韋汝
被      告  顏金村


上列當事人間請求返還借貸款事件，本院於民國110年9月22日言
詞辯論終結，判決如下：
    主  文
一、被告應給付原告新台幣2778萬7056元及如附表所示之利息、
    違約金。
二、訴訟費用新台幣25萬6552元由被告負擔。
三、本判決於原告以新臺幣927萬元供擔保後，得假執行。
    事實及理由
壹、程序事項：
    被告受合法通知，未於言詞辯論期日到場，核無民事訴訟法
    第386條所列各款情形，爰依原告之聲請，由其一造辯論而
    為判決。
貳、原告主張：
  一、被告自民國107年間起至110年間止，先後向原告借用如下
      款項：
　　㈠於108年12月19日簽立借據，約定借款金額新臺幣（下同）
      835萬元，放款帳號為000-00-00000，借款期間自109年1
      月6日起至110年1月6日止；嗣於109年12月30日簽具增補
      借據，將借款期間展延至110年12月24日，約定利息按月
      定儲利率指數加碼年利率2.59%(目前合計為年利率2.59%+
      0.79%=3.38%)機動計息。
    ㈡於109年6月20日簽訂綬信約定書，約定自109年6月24日起
      至110年12月24日止，得於授信額度330萬元範圍内以動用
      額度申請書隨時辦理貸放，被告於期間内已申請貸放264
      萬元，放款帳號分別為000-00-00000、000-00-00000、00
      0-00-000000、000-00-000000，並約定利息按月定儲利率
      指數加碼2.46%(目前合計為年利率2.46%+0.79%=3.25%)機
      動計息。
　　㈢於109年9月29日簽立消費者貸款借據，約定借款金額200萬
      元，放款帳號為000-00-00000，借款期間自109年9月30日
      起至116年9月30日止，約定利息按月定儲利率指數加碼年
      利率4.53%(目前合計為年利率4.53%+0.79%=5.32%)機動計
      息。
　　㈣於110年4月15日簽立借據，約定借款金額145萬元，放款帳
      號為000-00-000000，借款期間均自110年4月22日起至111
      年4月22日止，約定利息按月定儲利率指數加碼年利率2.7
      1%（目前合計為年利率2.71%+0.79%=3.5%機動計息)。
　　㈤於109年10月26日簽立授信契約書，約定自109年10月28日
      起至110年10月28日止，得在授信額度280萬元之範圍內以
      以動用額度申請書隨時辦理貸放，被告於期間内已申請貸
      放136萬元，放款帳號分別為000-00-000000、000-00-000
      000，約定利息依按定儲利率指數加碼2.46%(目前合計為
      年利率2.46%+0.79%=3.25%)機動計息。
　　㈥於109年7月1日簽立借據，約定借款金額270萬元，放款帳
      號為000-00-000000，借款期間自109年7月16日起至110年
      7月6日止，利息按月定儲利率指數加碼年利率2.19%(目前
      合計為年利率2.19%+0.79%=2.98%）機動計息。
　　㈦於107年9月15日簽立借據，約定借款金額150萬元，放款帳
      號為000-00-00000，借款期間自107年10月5日起至122年1
      0月5日止，約定利息按月定儲利率指數加碼年利率1.06%(
      目前合計為年利率1.06%+0.79%=1.85%)機動計息。
　　㈧於107年9月25日簽立借據，約定借款金額為970萬元，放款
      帳號為000-00-00000，借款期間自107年10月5日起至122
      年10月5日止，利息按月定儲利率指數加碼年利率1.06%(
      目前合計為年利率1.06%+0.79%=1.85%)機動計息。
　　上開借款兩造並均約定被告應按月繳納本息或應按月繳納利
    息及屆期清償本金，若有一次不履行，即喪失期限之利益，
    應將全部借款本金、利息及違約金等立即一次清償，並按逾
    期在6個月以内者，按約定利率百分之10，逾期超過6個月以
    上者，按約定利率百分之20計算違約金（但上揭㈢借款200萬
    元部分之違約金最高連續收取期數為9期）。
  二、被告使用票據已發生大量退票，於110年7月2日經票據交
      換所公告為拒絕往來戶，且被告自110年5月15日起未依約
      清償本息，已喪失期限利益，而被告就上揭借款㈠部分尚
      有附表編號1；就借款㈡部分尚有附表編號2、4、5、8；就
      借款㈢部分尚有附表編號3；就借款㈣部分尚有附表編號6；
      就借款㈤部分尚有附表編號7、9；就借款㈥部分尚有附表編
      號10；就借款㈦部分尚有附表編號11；就借款㈧部分尚有附
      表編號12所示之本金、利息及違約金尚未清償。爰依消費
      借貸之法律關係，請求被告清償借款本金、利息及違約金
      等語。並聲明：除供擔保之金額外，如主文所示。
參、被告未於言詞辯論期日到場，亦未提出書狀作何聲明或陳述
    。
肆、得心證之理由：　　　　
　一、原告主張之前開事實，業據提出借據、授信契約書及動用
      額度申請書、增補借據、簡易資料查詢、交易明細查詢、
      放款利率查詢等資為佐證，核與原告所述各節相符。被告
      對於原告主張之前開事實，已於相當時期受合法之通知，
      而於言詞辯論期日不到場，亦未提出準備書狀作何爭執，
      依民事訴訟法第280條第3項準用同條第1項規定，視同自
      認，則原告之前開主張堪信為真。
  二、稱消費借貸者，謂當事人一方移轉金錢或其他代替物之所
      有權於他方，而約定他方以種類、品質、數量相同之物返
      還之契約。又借用人應於約定期限內，返還與借用物種類
      、品質、數量相同之物。民法第474條第1項、第478條前
      段分別定有明文。被告先後向原告借貸前述金額之款項，
      借款後未依約清償，迄今尚有如主文第1項所示之本金、
      利息及違約金尚未清償，且清償期已視為到期，則原告依
      消費借貸契約之法律關係，請求被告給付如主文第1項所
      示之本金、利息及違約金，即有理由，應予准許。
　三、原告陳明願供擔保聲請宣告假執行，核無不合，爰依民事
      訴訟法第390條第2項規定，酌定相當擔保金額准許之。
  四、本件除第一審裁判費外，並未支出其他訴訟費用，爰併確
      定本件訴訟費用額為第一審裁判費25萬6552元，應由敗訴
      之被告負擔。
伍、訴訟費用負擔之依據：民事訴訟法第78條。
中　　華　　民　　國　　110 　年　　10　　月　　8 　　日
                  民事第二庭法  官呂麗玉
正本係依原本製作。
如對本判決上訴，須於判決送達後20日內向本院提出上訴狀，如
委任律師提起上訴者，應一併繳納上訴審裁判費。 
中    華    民    國   110    年    10     月   8     日
                            書記官  巫偉凱
附表：
債權本金、利息及違約金     編號  債權本金 （新臺幣） 利息計算期間 利率 (年息)% 違約金計算期間及利率 1 8,350,000元 自民國110年6月6日起至清償日止 3.38 自民國110年7月7日起 至清償日止，逾期在6個月以内部分，按約定利率百分之10；逾期超過6個月部份，按約定利率百分之20計算。 2 660,000元 自民國110年5月21日起至清償日止 3.25 自民國110年6月22日起至清償日止，逾期在6個月以内部分，按約定利率百分之10；逾期超過6個月部份，按約定利率百分之20計算。  3 1,839,906元 自民國110年5月31日起至清償日止 5.32 自民國110年7月1日起 至清償日止，逾期在6個月以内部分，按約定利率百分之10；逾期超過6個月部份，按約定利率百分之20計算，違約金最高連續收取期數為9期。  4 660,000元 自民國110年5月24日起至清償日止 3.25 自民國110年6月25日起至清償日止，逾期在6個月以内部分，按約定利率百分之10；逾期超過6個月部份，按約定利率百分之20計算。  5 660,000元 自民國110年5月29日起至清償日止 3.25 自民國110年6月30日起至清償日止，逾期在6個月以内部分，按約定利率百分之10；逾期超過6個月部份，按約定利率百分之20計算。  6 1,450,000元 自民國110年5月22日起至清償日止 3.5 自民國110年6月23日起至清償日止，逾期在6個月以内部分，按約定利率百分之10；逾期超過6個月部份，按約定利率百分之20計算。  7 680,000元 自民國110年5月29日起至清償日止 3.25 自民國110年6月30日起至清償日止，逾期在6個月以内部分，按約定利率百分之10；逾期超過6個月部份，按約定利率百分之20計算。  8 660,000元 自民國110年5月15日起至清償日止 3.25 自民國110年6月16日起至清償日止，逾期在6個月以内部分，按約定利率百分之10；逾期超過6個月部份，按約定利率百分之20計算。  9 680,000元 自民國110年5月28日起至清償日止 3.25 自民國110年6月29日起至清償日止，逾期在6個月以内部分，按約定利率百分之10；逾期超過6個月部份，按約定利率百分之20計算。 10 2,700,000元 自民國110年5月16日起至清償日止 2.98 自民國110年6月17日起至清償日止，逾期在6個月以内部分，按約定利率百分之10；逾期超過6個月部份，按約定利率百分之20計算。 11 1,265,238元 自民國110年6月5日起至清償日止 1.85 自民國110年7月6日起至清償日止，逾期在6個月以内部分，按約定利率百分之10；逾期超過6個月部份，按約定利率百分之20計算。 12 8,181,912元 自民國110年6月5日起至清償日止 1.85 自民國110年7月6日起至清償日止，逾期在6個月以内部分，按約定利率百分之10；逾期超過6個月部份，按約定利率百分之20計算。